<?xml version='1.0' encoding='utf-8'?>
<verb default="dibhéirsigh" disambig="">
  <verbalNoun default="dibhéirsiú" />
  <verbalAdjective default="dibhéirsithe" />
  <tenseForm default="dibhéirsigh" tense="Past" dependency="Indep" person="Base" />
  <tenseForm default="dibhéirsíomar" tense="Past" dependency="Indep" person="Pl1" />
  <tenseForm default="dibhéirsíodar" tense="Past" dependency="Indep" person="Pl3" />
  <tenseForm default="dibhéirsíodh" tense="Past" dependency="Indep" person="Auto" />
  <tenseForm default="dibhéirsigh" tense="Past" dependency="Dep" person="Base" />
  <tenseForm default="dibhéirsíomar" tense="Past" dependency="Dep" person="Pl1" />
  <tenseForm default="dibhéirsíodar" tense="Past" dependency="Dep" person="Pl3" />
  <tenseForm default="dibhéirsíodh" tense="Past" dependency="Dep" person="Auto" />
  <tenseForm default="dibhéirsíodh" tense="PastCont" dependency="Indep" person="Base" />
  <tenseForm default="dibhéirsínn" tense="PastCont" dependency="Indep" person="Sg1" />
  <tenseForm default="dibhéirsíteá" tense="PastCont" dependency="Indep" person="Sg2" />
  <tenseForm default="dibhéirsímis" tense="PastCont" dependency="Indep" person="Pl1" />
  <tenseForm default="dibhéirsídís" tense="PastCont" dependency="Indep" person="Pl3" />
  <tenseForm default="dibhéirsítí" tense="PastCont" dependency="Indep" person="Auto" />
  <tenseForm default="dibhéirsíodh" tense="PastCont" dependency="Dep" person="Base" />
  <tenseForm default="dibhéirsínn" tense="PastCont" dependency="Dep" person="Sg1" />
  <tenseForm default="dibhéirsíteá" tense="PastCont" dependency="Dep" person="Sg2" />
  <tenseForm default="dibhéirsímis" tense="PastCont" dependency="Dep" person="Pl1" />
  <tenseForm default="dibhéirsídís" tense="PastCont" dependency="Dep" person="Pl3" />
  <tenseForm default="dibhéirsítí" tense="PastCont" dependency="Dep" person="Auto" />
  <tenseForm default="dibhéirsíonn" tense="PresCont" dependency="Indep" person="Base" />
  <tenseForm default="dibhéirsím" tense="PresCont" dependency="Indep" person="Sg1" />
  <tenseForm default="dibhéirsímid" tense="PresCont" dependency="Indep" person="Pl1" />
  <tenseForm default="dibhéirsítear" tense="PresCont" dependency="Indep" person="Auto" />
  <tenseForm default="dibhéirsíonn" tense="PresCont" dependency="Dep" person="Base" />
  <tenseForm default="dibhéirsím" tense="PresCont" dependency="Dep" person="Sg1" />
  <tenseForm default="dibhéirsímid" tense="PresCont" dependency="Dep" person="Pl1" />
  <tenseForm default="dibhéirsítear" tense="PresCont" dependency="Dep" person="Auto" />
  <tenseForm default="dibhéirseoidh" tense="Fut" dependency="Indep" person="Base" />
  <tenseForm default="dibhéirseoimid" tense="Fut" dependency="Indep" person="Pl1" />
  <tenseForm default="dibhéirseofar" tense="Fut" dependency="Indep" person="Auto" />
  <tenseForm default="dibhéirseoidh" tense="Fut" dependency="Dep" person="Base" />
  <tenseForm default="dibhéirseoimid" tense="Fut" dependency="Dep" person="Pl1" />
  <tenseForm default="dibhéirseofar" tense="Fut" dependency="Dep" person="Auto" />
  <tenseForm default="dibhéirseodh" tense="Cond" dependency="Indep" person="Base" />
  <tenseForm default="dibhéirseoinn" tense="Cond" dependency="Indep" person="Sg1" />
  <tenseForm default="dibhéirseofá" tense="Cond" dependency="Indep" person="Sg2" />
  <tenseForm default="dibhéirseoimis" tense="Cond" dependency="Indep" person="Pl1" />
  <tenseForm default="dibhéirseoidís" tense="Cond" dependency="Indep" person="Pl3" />
  <tenseForm default="dibhéirseofaí" tense="Cond" dependency="Indep" person="Auto" />
  <tenseForm default="dibhéirseodh" tense="Cond" dependency="Dep" person="Base" />
  <tenseForm default="dibhéirseoinn" tense="Cond" dependency="Dep" person="Sg1" />
  <tenseForm default="dibhéirseofá" tense="Cond" dependency="Dep" person="Sg2" />
  <tenseForm default="dibhéirseoimis" tense="Cond" dependency="Dep" person="Pl1" />
  <tenseForm default="dibhéirseoidís" tense="Cond" dependency="Dep" person="Pl3" />
  <tenseForm default="dibhéirseofaí" tense="Cond" dependency="Dep" person="Auto" />
  <moodForm default="dibhéirsíodh" mood="Imper" person="Base" />
  <moodForm default="dibhéirsím" mood="Imper" person="Sg1" />
  <moodForm default="dibhéirsigh" mood="Imper" person="Sg2" />
  <moodForm default="dibhéirsímis" mood="Imper" person="Pl1" />
  <moodForm default="dibhéirsígí" mood="Imper" person="Pl2" />
  <moodForm default="dibhéirsídís" mood="Imper" person="Pl3" />
  <moodForm default="dibhéirsítear" mood="Imper" person="Auto" />
  <moodForm default="dibhéirsí" mood="Subj" person="Base" />
  <moodForm default="dibhéirsímid" mood="Subj" person="Pl1" />
  <moodForm default="dibhéirsítear" mood="Subj" person="Auto" />
</verb>
